臺灣雲林地方法院刑事判決　　　　　　　 94年度易字第396號
公　訴　人　臺灣雲林地方法院檢察署檢察官
被　　　告　乙○○
選任辯護人　林永山　律師
上列被告因竊盜案件，經檢察官提起公訴（94年度偵字第2884號
），本院判決如下：
    主  文
乙○○意圖為自己不法之所有，以詐術使人將本人之物交付，處
罰金壹萬元，如易服勞役，以佰元折算壹日。緩刑貳年。
    事  實
一、乙○○與丙○○、謝秉虔為朋友關係。丙○○所有三陽喜美
    藍色自小客車（原車牌號碼為IK-5510 號），因違規及欠稅
    原因，於民國92年7 月18日註銷，並停放在雲林縣林內鄉○○路237 號前；謝秉虔所有中華威利藍色廂型車（原車牌號
    碼為SE-4217 號），於94年4 月中旬註銷，停放在雲林縣林
    內鄉○○村○○路168 號對面。乙○○受丙○○、謝秉虔委
    託，代為處理車輛報廢事宜後，見1 部中華得利墨綠色廂型
    車，停放在雲林縣林內鄉○○村○○路夜市旁約已2 、3 年
    ，明知其不知車主為何人，且未獲車主授權，竟意圖為自己
    不法所有，利用處理丙○○、謝秉虔所有報廢車輛之機會，
    於94年5 月17日19時30分許，撥打電話給高鳴廢棄物清除有
    限公司負責人甲○○，向甲○○佯稱：為「王小姐」，有3
    部廢棄車輛欲代價出售云云，2 人遂約定在雲林縣火車站前
    見面，甲○○駕駛車號7G -262 號拖吊車前來，乙○○騎乘
    機車，帶領甲○○，至上開3 部廢棄車輛停放處所查看，甲○○因而陷於錯誤，向乙○○開價新台幣10,000元，經乙○○允諾，甲○○旋如數交付，致生損害於甲○○（10,000元
    之1/3）。 乙○○取得上開款項，逕自離去現場。嗣於同日
    22時許，甲○○在雲林縣雲林縣林內鄉○○村○○路168 號
    對面，拖吊謝秉虔所有中華威利藍色廂型車之際，因謝秉虔
    胞弟謝易利不知謝秉虔已口頭委託乙○○處理，遂出面制止
    甲○○，並報警處理，始悉上情。
二、案經雲林縣警察局斗六分局報請臺灣雲林地方法院檢察署檢
    察官偵查起訴。
    理  由
一、訊據被告乙○○坦承其撥打電話，將上開3 部車輛，以10,0
    00元代價，售予業者甲○○等情不諱，惟否認有何詐欺取財
    犯行。辯稱：其獲3 部車主授權，代為處理車輛報廢事宜云
    云（詳警卷7 頁）。惟查，被告僅取得車主丙○○、謝秉虔
    授權，未獲得中華得利墨綠色廂型車車主授權，竟於上揭時
    地，向廢棄物清除業者甲○○佯稱已取得3 位車主授權，而
    將上開3 部車輛，以10, 000 元代價，售予業者甲○○，並
    取得款項等情，業據被告於本院坦承：（問：第3 部車，明
    明沒有人委託你，為何你要說甲○○說有人委託？）我本來
    要委託2 部，後來甲○○說3 部10,000元，我想說那1 部放
    在那裡2 、3 年了，而且放在那裡也阻礙我們通路等語不諱
    （詳本院卷31頁），核與告訴人甲○○先於警詢指稱：因為
    一位自稱王小姐的女子，看到我在報紙上刊登拖吊廢棄車輛
    廣告，她即打電話，要我到林內鄉來拖吊，宣稱有3 部車要
    賣給我…代價為新台幣10 ,000 元等語（詳警卷4 頁）；復
    於檢察官訊問時指稱：她有說3 部車不要了，是蓋焚化爐工
    人的車子，工人不要，委託她處理，我開價10,000元，她有
    答應，叫我將車子拖回，當廢鐵處理等情相符（詳偵卷11頁
    ），並經證人丙○○、謝秉虔證述屬實（詳警卷9 、10頁，
    偵卷12、13頁，本院卷27至29頁），復有車籍查詢資料2 紙
    及三楊喜美自小客車2 張在卷可稽（詳警卷15、19頁，本院
    卷20頁）。由此可見，被告明知中華得利墨綠色廂型車，停
    放在雲林縣林內鄉○○村○○路夜市旁約已2 、3 年，不知
    車主何人，復未獲得授權，竟利用處理廢棄車輛之機會，向
    拖吊業者甲○○佯稱「王小姐」，再向甲○○偽稱已取得車
    主授權，使甲○○陷於錯誤，並取得10,000元不法代價，其
    有施用詐術甚明。是被告於警詢辯稱：有取得3 位車主授權
    云云（詳警卷7 頁），顯屬卸責之詞，不足採信。綜上，本
    件事證明確，被告犯行，堪以認定。
二、核被告所為，係犯刑法第339 條第1 項詐欺取財罪，公訴意
    旨漏未斟酌此點，認被告所犯係同法第320 條第1 項竊盜罪
    ，尚未有洽。惟起訴書中既已明確敘及「『偽稱』自己係『
    王小姐』，對從事廢棄物清除工作不知情之甲○○，對甲○○『佯稱』…」等語，堪認基本事實同一，本院自應予以審
    理，並變更起訴法條。爰審酌被告利用取得車主謝秉虔、丙○○授權之機會，向業者甲○○詐稱併同獲得中華得利墨綠
    色廂型車車主授權，其行為固然不法，惟念及其動機係見該
    車已停放路旁許久，佔用道路，影響往來行車，及詐得款項
    不高，且於94年5 月29日15時許，即已將10,000元返還於甲○○，有領據1 紙在卷可稽（詳警卷12頁），暨犯後否認犯
    行等一切情狀，量處如主文所示之刑，並宣告罰金如易服勞
    役之折算標準。又被告未曾受有期徒刑以上刑之宣告，有台
    灣高等法院被告前案紀錄表在卷可參。經此教訓，被告應知
    惕勵，信無再犯之虞，因認被告所受宣告之刑，以暫不執行
    為適當，爰依刑法第74條第1 款規定，併予宣告被告緩刑2
    年，以啟自新。
據上論斷，應依刑事訴訟法第299 條第1 項前段、第300 條，刑
法第339 條第1 項、第42條第2 項、第74條第1 款，罰金罰鍰提
高標準條例第1 條前段、第2 條，判決如主文。
本案經檢察官丁○○到庭執行職務
中　　華　　民　　國　　94　　年　　11　　月　　7 　　日
                  刑事第二庭    審判長法  官  林輝煌
                                      法  官  李明鴻
                                      法  官  柯志民
以上正本證明與原本無異。
如不服本判決，應於判決送達後10日內，向本院提出上訴狀。
                                      書記官　魏輝碩
中　　華　　民　　國　　94　　年　　11　　月　　7 　　日
論罪之法條全文：
刑法第339條
意圖為自己或第三人不法之所有，以詐術使人將本人或第三人之
物交付者，處五年以下有期徒刑、拘役或科或併科一千元以下罰
金。
以前項方法得財產上不法之利益或使第三人得之者，亦同。
前二項之未遂犯罰之。
